【裁判字號】    90,交抗,519
【裁判日期】    901130
【裁判案由】    違反道路交通管理處罰條例
【裁判全文】
臺灣高等法院刑事裁定                              九十年度交抗字第五一九號
    抗  告  人
    即受處分人  甲○○
右抗告人因違反道路交通管理處罰條例案件，不服臺灣臺北地方法院中華民國九十年
十月三十一日裁定（九十年度交聲他字第三一七號），提起抗告，本院裁定如左：
    主  文
抗告駁回。
    理  由
一、按違反「道路交通管理處罰條例」之受處分人不服該條例第八條所定主管機關所
    為之處罰者，始得依該條例第八十七條第一項規定，於接到裁決書之翌日起二十
    日內，向管轄地方法院聲明異議，是其異議之對象僅限於該條例第八條所定主管
    機關所為之處罰，管轄地方法院並非該條例第八條所定主管機關，自無從依該條
    例第八十七條第一項規定，對於管轄地方法院文書聲明異議。管轄地方法院交通
    法庭認聲明異議不合法律上之程式，且無從補正者，應以裁定駁回之，「道路交
    通案件處理辦法」第十八條亦定有明文。
二、查抗告人即受處分人甲○○前於民國八十九年十月八日下午四時十三分許，駕駛
    車牌ＡＪＲ─一九六號重型機器腳踏車，途經臺北市○○○路、基隆路交岔路口
    ，在路面標繪有「禁行機車」車道內行駛，為臺北市政府警察局中正第二分局交
    通分隊執勤員警利用科學儀器（照相機）採證，以其有違反行為時「道路交通管
    理處罰條例」第四十五條第一項（贅載「第一項」三字，因第四十五條未分項）
    第十三款及第六十三條第一項第一款規定掣單（北市警交大字第ＡＡ00000
    00號）逕行舉發，原處分機關請舉發單位調查後，仍認定其有前揭違規行為而
    於八十九年十一月廿八日依前揭規定裁處新臺幣六百元罰鍰並記違規點數一點之
    處分。抗告人雖曾依限聲明異議，經原審交通法庭受理（九十年交聲字第七號）
    後，於九十年四月廿五日調查庭訊時，抗告人坦承為警拍照當時確係其駕駛該輛
    車牌ＡＪＲ─一九六號重型機器腳踏車，當庭撤回異議，載明筆錄並親自簽名在
    卷，並有錄音帶一卷附卷可稽。原審交通法庭依「道路交通案件處理辦法」第二
    十四條第二項「聲明異議，於裁定前，得撤回之」規定，將其撤回異議之意旨通
    知原處分機關。詎料抗告人接獲原處分機關執行繳納罰鍰之通知後，卻又空言翻
    異，原處分機關先後於九十年五月廿二日、八月廿七日及九月廿三日，三次函請
    原審查覆該件違規裁罰事件是否確實當庭撤回，原審亦分別於同年八月三日（北
    院文刑通九○交聲七字第一六二六三號函）及九月十二日（北院文刑通九○交聲
    七字第一九二九四號函）函覆原處分機關該違規裁罰事件確經當庭撤回異議。抗
    告人猶再就前揭原審九十年九月十二日北院文刑通九○交聲七字第一九二九四號
    函聲明異議，顯然不合法律上程式，且無從補正，核諸前揭說明，自應將抗告人
    之異議駁回。原審依道路交通案件處理辦法第十八條之規定，裁定駁回抗告人之
    異議，並無不合。抗告人抗告意旨猶執前詞指摘原裁定不當，為無理由，應予駁
    回。
據上論斷，應依道路交通案件處理辦法第二十六條，刑事訴訟法第四百十二條，裁定
如主文。
中      華      民      國    九十    年     十一     月     三十     日
                              臺灣高等法院刑事第 十五 庭
                                  審判長法  官  房  阿  生
                                        法  官  魏  新  國
                                        法  官  雷  元  結
右正本證明與原本無異。
不得再抗告。
                                        書記官  梁  雅  華
中      華      民      國      九十     年    十二   月     三         日


司法院資訊處製作；財團法人民間司法改革基金會備份。
